【裁判字號】    97,訴,1339
【裁判日期】    970930
【裁判案由】    竊盜等
【裁判全文】
臺灣基隆地方法院刑事判決              97年度訴字第1339號
公  訴  人  臺灣基隆地方法院檢察署檢察官
被      告  丁○○
上列被告因竊盜等案件，經檢察官提起公訴（97年度偵字第3463
號），並經本院合議庭裁定由受命法官獨任進行簡式審判程序，
判決如下：
    主  文
丁○○竊盜，累犯，處有期徒刑參月，如易科罰金以新台幣壹仟
元折算壹日；又行使偽造私文書，足以生損害於他人，累犯，處
有期徒刑參月，如易科罰金以新台幣壹仟元折算壹日，在資源回
收場切結書上偽造之「吳清風」署押壹枚沒收。應執行有期徒刑
有期徒刑肆月，如易科罰金以新台幣壹仟元折算壹日；在資源回
收場切結書上偽造之「吳清風」署押壹枚沒收。
    事實及理由
一、本件犯罪事實應更正：「丁○○於97年1月29日因縮刑期滿
    執行完畢（起訴書誤載97年1月30日）利用不知情之乙○○
    租車及搬運物品（起訴書誤載丁○○、乙○○基於意圖為自
    己不法所有之犯意聯絡）。」、證據應補充：「被告丁○○
    於本院準備程序及審判程序之自白。」、應適用之法條應更
    正：「核被告丁○○係犯刑法第320條第1項之竊盜罪、第
    216條、210條之行使偽造私文書罪、第339條第1項之詐欺罪
    。公訴人誤認被告丁○○與乙○○間就竊盜之犯罪事實有犯
    意聯絡及行為分擔，尚有未洽，附此說明。被告丁○○偽造
    私文書之低度行為，應為行使偽造私文書之高度行為所吸收
    ，不另論罪。又其行使偽造私文書罪及詐欺罪間，係一行為
    觸犯數罪名，為想像競合犯，依刑法第55條之規定，從一重
    之行使偽造私文書罪論處。又被告上開竊盜罪及行使偽造私
    文書罪，犯意各別，行為互殊，應分論併罰。又被告丁○○
    曾受有附件起訴書犯罪事實欄所載之有期徒刑執行完畢之情
    形，有臺灣高等法院被告前案紀錄表附卷可稽，其於5年以
    內故意再犯本件有期徒刑以上之罪，為累犯，應依刑法第47
    條第1項加重其刑。扣案在資源回收場切結書上偽造之「吳
    清風」署押1枚沒收，為被告所偽簽，不問屬於犯人與否，
    應依刑法第219條之規定沒收。」外，餘均引用如附件檢察
    官起訴書之記載。
二、據上論斷，應依刑事訴訟法第273條之1第1項、第284條之1
    、第299條第1項前段、第310條之2、第454條第2項，刑法第
    320條第1項、第216條、第210條、第339條第1項、第55條、
    第47條第1項、第51條第5款、第41條第1項前段、第219條，
    刑法第1條之1，判決如主文。
本案經檢察官丙○○到庭執行職務。
中    華    民    國    97    年    9    月    30    日
                  刑事第四庭法  官    何怡穎
以上正本證明與原本無異。
如不服本判決應於收受本判決後10日內向本院提出上訴書狀，其
未敘述上訴理由者，並得於提起上訴後10日內向本院補提理由書
狀（均須按他造當事人之人數附繕本）「切勿逕送上級法院」。
中    華    民    國    97    年    9    月    30    日
                            書記官    鄭梅君
附錄論罪法條：
刑法第210條
偽造、變造私文書，足以生損害於公眾或他人者，處5年以下有
期徒刑。
刑法第216條
行使第210條至第215條之文書者，依偽造、變造文書或登載不實
事項或使登載不實事項之規定處斷。
刑法第320條第1項
意圖為自己或第三人不法之所有，而竊取他人之動產者，為竊盜
罪，處5年以下有期徒刑、拘役或5百元以下罰金。
刑法第339條第1項
意圖為自己或第三人不法之所有，以詐術使人將本人或第三人之
物交付者，處5年以下有期徒刑、拘役或科或併科1千元以下罰金
。
附件：
臺灣基隆地方法院檢察署檢察官起訴書
                                      97年度偵字第3463號
    被      告  丁○○  男  39歲（民國○○年○月○日生）
                        國民身分證統一編號：Ｚ000000000號
                        籍設臺北縣雙溪鄉○○○街65號
                乙○○  男  42歲（民國○○年○月○○日生）
                        國民身分證統一編號：Ｚ000000000號
                        籍設臺北縣瑞芳鎮○○街30巷21號
                       （另案在臺灣基隆監獄執行中）
上列被告因竊盜等案件，已經偵查終結，認應提起公訴，茲將犯
罪事實及證據並所犯法條分敘如下：
        犯  罪  事  實
一、丁○○曾於民國95年間犯毒品危害防制條例案件，經臺灣基
    隆地方法院判處拘役59日確定，經減刑為拘役29日確定；又
    於96年間犯毒品危害防制條例及竊盜等案件，經同法院分別
    判處有期徒刑8月、4月、3月及拘役50日確定，分別經減刑
    為有期徒刑4月、2月、1月15日及拘役25日確定，分別應執
    行有期徒刑7月15日、拘役50日確定，於96年4月26日入監執
    行，接續執行，於97年1月30日執畢出監。乙○○曾於94年
    間犯毒品危害防制條例案件，經臺灣高等法院判處有期徒刑
    1年4月確定，於95年4月20日入監執行，於96年6月8日縮短
    刑期假釋出監，所餘刑期內未經撤銷假釋，其未執行之刑，
    以已執行論。2人均不知悔改，復基於意圖為自己不法所有
    之犯意聯絡，由乙○○先至基隆市○○路210之1號「亞洲汽
    車商行」，向不知情之負責人承租3513-KM號自用小貨車，
    再由乙○○駕駛該車載丁○○，於97年7月19日上午8時許，
    至丁○○之姊夫戊○○在臺北縣雙溪鄉○○村○○○街7號
    之住處，徒手竊取戊○○所有放置於其住處前之鷹架踏板15
    片、水塔1座及手推單輪車2台，得手後，以該3513-KM號自
    用小貨車運往臺北縣瑞芳鎮○○路○段44號不知情之洪老山
    所經營之「老山資源回收行」，丁○○等佯稱上開物品是自
    己所有，當場並簽立虛構之「吳清風」姓名、身分證字號、
    地址及聯絡電話等資料之切結書，以擔保上開物品之來源正
    當，足以生損害於姓名為吳清風之人，洪老山陷於錯誤，而
    以新臺幣（下同）3,200元之代價收購（洪老山涉及故買贓
    物罪嫌，另為不起訴之處分），得款由丁○○及乙○○2 人
    朋分花用無存。嗣經戊○○發現上開物品遭竊，乃報警處理
    ，經調閱現場監視錄影畫面指認無訛，因而循線查獲上情。
二、案經戊○○告訴及臺北縣政府警察局瑞芳分局報告偵辦。
        證  據  並  所  犯  法  條
一、被告乙○○經傳未到場。訊據被告丁○○對於其在上揭時地
    與乙○○共同竊取上開戊○○所有之鷹架踏板15片、水塔1
    座及手推單輪車2台等物品，並將竊得物品運往洪老山所經
    營之「老山資源回收行」，以3,200元為代價變賣予洪老山
    等事實，於警詢及偵查中均坦承不諱。核與被害人戊○○於
    警詢時指訴及證人洪老山於警詢及本署偵查中證述之情節相
    符。被告乙○○雖於警詢時辯稱：伊僅係受丁○○所託，協
    助載運其舊家中的一些物品去販賣，伊並不知道是要去偷東
    西云云。然查：被告乙○○以其向「亞洲汽車商行」所租用
    車號3513-KM號之自小貨車，協助丁○○載運上開鷹架踏板
    15片、水塔1座及手推單輪車2台等物品至洪老山所經營之「
    老山資源回收行」變賣等情，此有汽機車租借保管切結書及
    監視錄影翻拍照片8張附卷可稽；又被告乙○○於警詢時自
    承：上開物品變賣所得之3,200元，伊分得1,600元，並已花
    用無存等語。衡諸常情，一般人若僅係協助友人搬運物品販
    賣，應無可能從該販賣所得中獲利半數，顯見被告乙○○對
    於上開竊盜之犯罪事實有所知情，且與被告丁○○有共同犯
    意之聯絡，足徵被告乙○○辯稱不知竊盜之辯詞，僅為犯後
    卸責之詞，無可採信。此外，復有臺北縣政府警察局瑞芳分
    局扣押筆錄、扣押物品目錄表、贓物認領保管單、資源回收
    場切結書、照片3張等在卷可憑，被告丁○○、乙○○2人共
    同竊盜之犯嫌洵堪認定。又訊據被告丁○○對於偽造「吳清
    風」姓名、身分證字號、地址及聯絡電話等資料之切結書，
    以擔保上開所竊得物品之來源正當，致使洪老山陷於錯誤，
    而得以3,200元之代價，出售予洪老山等情，均坦承不諱，
    核與證人洪老山於警詢及本署偵查中證述之情節相符。此外
    ，復有上開資源回收場切結書附卷可稽，被告丁○○行使偽
    造私文書之犯嫌，亦足堪認定。
二、核被告丁○○、乙○○2人就上開竊盜犯罪事實，係共犯刑
    法第320條第1項之竊盜罪嫌；被告2人就此部分之犯罪事實
    有犯意聯絡及行為分擔，請依刑法第28條規定論以共同正犯
    。又被告丁○○就行使上開偽造「吳清風」姓名、身分證字
    號、地址及聯絡電話等資料之切結書之犯罪事實，係犯刑法
    第210條、216條之行使偽造私文書罪嫌及同法第339條第1項
    之詐欺罪嫌；其偽造私文書之低度行為，應為行使偽造私文
    書之高度行為所吸收，不另論罪；又其行使偽造私文書罪及
    詐欺罪間，係一行為觸犯數罪名，為想像競合犯，請依刑法
    第55條之規定，從一重之行使偽造私文書罪論處。另被告丁○○上開竊盜罪嫌及行使偽造私文書罪嫌，犯意各別，行為
    互疏，請依刑法第50條規定分論併罰。再被告丁○○、乙○○2人均曾受有期徒刑之執行完畢，均有刑案資料查註紀錄
    表附卷可稽，渠等於5年以內故意再犯本件有期徒刑以上之
    罪，均為累犯，均請依刑法第47條第1項加重其刑。
三、依刑事訴訟法第251條第1項提起公訴。
    此  致
臺灣基隆地方法院
中    華    民    國    97    年    8     月    29    日
                              檢察官  甲  ○  ○
本件正本證明與原本無異
中    華    民    國    97    年    9     月    5     日
                              書記官  辜  鈞  珩
附錄所犯法條：
刑法第320條第1項
意圖為自己或第三人不法之所有，而竊取他人之動產者，為竊盜
罪，處 5 年以下有期徒刑、拘役或 5 百元以下罰金。
意圖為自己或第三人不法之利益，而竊佔他人之不動產者，依前
項之規定處斷。
前二項之未遂犯罰之。
刑法第216條
行使第210條至第215條之文書者，依偽造、變造文書或登載不實
事項或使登載不實事項之規定處斷。
刑法第210條
偽造、變造私文書，足以生損害於公眾或他人者，處5年以下有
期徒刑。


司法院資訊處製作；財團法人民間司法改革基金會備份。
